臺灣高等法院民事裁定
109年度抗字第90號
抗  告  人  許鳳珠  

上列抗告人與相對人楊佩韘間債務人異議之訴事件，因相對人聲
請停止執行，抗告人對於中華民國108 年12月26日臺灣臺北地方
法院108 年度聲字第767 號所為裁定提起抗告，本院裁定如下：
    主  文
抗告駁回。
抗告費用由抗告人負擔。
    理  由
一、按有回復原狀之聲請，或提起再審或異議之訴，或對於和解
    為繼續審判之請求，或提起宣告調解無效之訴、撤銷調解之
    訴、或對於許可強制執行之裁定提起抗告時，法院因必要情
    形，或依聲請定相當並確實擔保，得為停止強制執行之裁定
    ，強制執行法第18條第2 項定有明文。所謂必要情形，應由
    法院就再審或異議之訴在法律上是否顯無理由，以及如不停
    止執行，將來是否難於回復執行前之狀態，及倘予停止執行
    ，是否無法防止債務人濫行訴訟以拖延執行，致債權人之權
    利無法迅速實現等各種情形予以斟酌，以資平衡兼顧債務人
    及債權人雙方之利益，且於債務人聲明願供擔保時，亦然（
    最高法院98年度台抗字第375 號裁定意旨參照）。是於強制
    執行程序開始後，債務人因提起異議之訴而聲明願供擔保，
    聲請裁定停止強制執行時，法院如認有停止執行之必要，非
    不得依其聲請，定相當並確實之擔保，為停止強制執行之裁
    定，至該異議之訴實體上有無理由，則非法院於裁定停止強
    制執行時應予審酌之事項（最高法院97年度台抗字第631 號
    裁定意旨參照）。
二、抗告人前執原法院108 年度司促字第13064 號支付命令（下
    稱系爭支付命令）為執行名義，向原法院民事執行處（下稱
    執行法院）聲請對相對人之財產於新臺幣（下同）246 萬6,
    279 元之範圍內為強制執行（即該院108 年度司執字第1105
    85號，下稱系爭執行事件），相對人向原法院提起債務人異
    議之訴（即該院108 年度訴字第5781號），並依強制執行法
    第18條規定聲請停止執行。原法院審酌後，裁定准相對人供
    擔保53萬4,000 元，停止系爭執行事件之執行程序。抗告人
    不服，提起抗告。
三、抗告意旨略以：伊長年照顧及管理相對人生活起居，前為相
    對人代墊很多錢，請求依執行日期執行云云，聲明廢棄原裁
    定等語。
四、經查，抗告人以系爭支付命令為執行名義，向執行法院聲請
    強制執行，惟相對人以提起債務人異議之訴為由，聲請裁定
    停止系爭執行事件之執行程序，經原法院認其聲請與強制執
    行法第18條規定相符，裁定命供擔保停止前開執行程序等情
    ，業經本院調取前開債務人異議之訴卷、系爭強制執行事件
    卷宗核閱屬實。相對人於前開債務人異議之訴之起訴狀（見
    原審卷第11至15頁），稱其未積欠抗告人任何薪資，前未向
    抗告人借貸任何金錢等語。抗告人則以存證信表示伊長年照
    顧及管理相對人生活起居，代墊很多錢等情（見本院卷第13
    至17頁），顯見兩造間就相對人是否積欠抗告人金錢乙節，
    存在爭議，難認相對人提出債務人異議之訴有不合法或法律
    上顯無理由情形，而該訴訟亦經原法院審核為相同之認定而
    定期審理中，相對人並聲請停止執行，亦與強制執行法第18
    條第2 項規定相符，而應予准許。原法院審酌抗告人因停止
    執行所受損害為無法即時受償所受利息損失，而相對人所提
    債務人異議之訴，屬得上訴第三審之訴訟事件，參酌各級法
    院辦案期限實施要點及法定利率等規定，憑以酌定相對人供
    擔保金額53萬4,000 元後，准許停止強制執行，即無不合。
    至抗告人所執上詞，為債務人異議之訴實體上有無理由之爭
    執，非法院於裁定停止強制執行時應予審酌之事項，並無可
    採。從而，抗告意旨指摘原裁定不當，聲明廢棄，為無理由
    ，應予駁回。
五、據上論結，本件抗告為無理由，爰裁定如主文。
中　　華　　民　　國　　109 　年　　2 　　月　　24　　日
                  民事第十三庭  
                      審判長法  官  陳麗芬
                            法  官  林純如
                            法  官  湯千慧

正本係照原本作成。
本裁定除以適用法規顯有錯誤為理由外，不得再抗告。如提起再
抗告，應於收受送達後10日內委任律師為代理人向本院提出再抗
告狀。並繳納再抗告費新臺幣１千元。
中　　華　　民　　國　　109 　年　　2 　　月　　24　　日

  　　　　　　　　　　　　　書記官  江怡萱